【裁判字號】    98,訴,729
【裁判日期】    990127
【裁判案由】    違反台灣地區與大陸地區人民關係條例等
【裁判全文】
臺灣雲林地方法院刑事裁定               98年度訴字第729號
上  訴  人
即  被  告  甲○○
指定辯護人  陳信村律師
上列上訴人即被告因偽造文書案件，不服本院中華民國98年12月
29日98年度訴字第729 號協商判決（起訴案號：98年度訴第729
號），提起上訴，本院裁定如下：
    主  文
上訴駁回。
    理  由
一、上訴意旨略以：上訴人即被告甲○○為真結婚，非假結婚，
    請求法院改判無罪云云。
二、按依刑事訴訟法第7 編之1 協商程序所為之科刑判決，不得
    上訴，但有同法第455 之4 第1 項第1 款、第2 款、第4 款
    、第6 款、第7 款所定情形之一者，或協商判決違反同條第
    2 項之規定者，不在此限，刑事訴訟法第455 條之10第1 項
    定有明文。亦即，依協商程序而為判決者，除非有「當事人
    撤銷協商合意或撤回協商聲請」、「被告協商之意思非出於
    自由意志」、「被告所犯之罪非得以聲請協商判決」、「被
    告有其他較重之裁判上一罪之犯罪事實」、「案件應諭知免
    刑或免訴、不受理」、「法院未於協商合意範圍內為判決」
    、或「協商判決所科之刑為2 年以上有期徒刑，且未宣告緩
    刑」等情事，當事人始得提起上訴，否則，案經協商程序判
    決，即不得上訴，再行上訴，乃違反上開規定，為法律上所
    不應准許。又協商判決之上訴，除刑事訴訟法第7 編之1 協
    商程序有特別規定外，準用同法第3 編第1 章及第2 章之規
    定，同法第455 條之11第1 項亦有規定。同法第3 編第2 章
    第362 條則規定：「原審法院認為上訴不合法律上程式或法
    律上不應准許或其上訴權已經喪失者，應以裁定駁回之。但
    不合法律上之程式可補正者，應定期先命補正。」。
三、上訴人即被告甲○○所犯行使使公務員登載不實文書罪，非
    屬死刑、無期徒刑、最輕本刑3 年以上有期徒刑之罪，亦非
    屬高等法院管轄第一審案件之罪，依刑事訴訟法第455 條之
    2 第1 項規定，係屬得於審判外進行協商程序之案件。又被
    告甲○○於98年12月23日準備程序時到場，對犯罪事實為認
    罪之供述，檢察官聲請進行協商程序，經本院同意並由辯護
    人在場協助被告進行協商，嗣檢察官、被告、辯護人於同日
    審判外達成協商合意，渠等合意內容為：「被告甲○○願受
    科刑範圍為共同犯行使使公務員登載不實文書罪，處有期徒
    刑2 月，如易科罰金，以新臺幣1,000 元折算1 日，緩刑2
    年」。本院合議庭裁定改由受命法官獨任進行協商程序而為
    判決，惟因該案尚有應行調查之處，本院於98年12月24日裁
    定再開協商程序，其後檢察官、被告、辯護人於同年月29日
    審判外達成協商合意，渠等合意內容為「被告甲○○願受科
    刑範圍為共同犯行使使公務員登載不實文書罪，處有期徒刑
    4 月，如易科罰金，以銀元3 佰元即新臺幣9 佰元折算壹日
    ，減為有期徒刑2 月，如易科罰金，以銀元3 佰元即新臺幣
    9 佰元折算壹日。緩刑2 年」，經本院重新告以被告罪名、
    法定刑及所喪失之權利，包含協商判決不得上訴之要旨等事
    項，被告表示瞭解，並表示願意放棄法院告知之權利，本院
    再行訊問被告，被告承認檢察官所提出之犯罪事實，對檢察
    官提出之刑度亦表示同意，辯護人亦同此言。被告並供稱協
    商過程均出於其自由意志，辯護人亦在旁證實此事，檢察官
    、被告、辯護人復均同意當日即為協商判決，並皆同意以宣
    示判決筆錄代替判決書（刑事訴訟法第455 條之9 第1 項參
    照）。本院認被告共同犯行使使公務員登載不實文書之犯行
    明確，於同日依檢察官、被告、辯護人協商合意之內容，判
    處被告共同犯行使使公務員登載不實文書罪，處有期徒刑4
    月，如易科罰金，以銀元3 佰元即新臺幣9 佰元折算壹日，
    減為有期徒刑2 月，如易科罰金，以銀元3 佰元即新臺幣9
    佰元折算壹日。緩刑2 年，並以宣示判決筆錄代替判決書。
    以上各情，業經調取本案卷宗核閱無誤。顯然，本協商判決
    係在檢察官、被告、辯護人協商之範圍內為判決；科刑亦與
    刑事訴訟法第455 條之4 第2 項之規定相合。
四、綜上所述，被告以應判決無罪為由提起上訴，顯不合於上開
    規定，本案亦無其他得以上訴之事由，被告上訴非法律所准
    許，揆諸上開說明，其上訴不合法，應予駁回。
五、依刑事訴訟法第第455 條之10、455 條之11第1 項、第362
    條前段，裁定如主文。
中    華    民    國    99    年    1     月    27    日
                  刑事第六庭  法  官  黃楹榆
以上正本證明與原本無異
如不服本裁定，應於送達後5 日內向本院提出抗告狀。 (須附繕
本)
                              書記官  李雅怡
中    華    民    國    99    年    1     月    27    日

司法院資訊處製作；財團法人民間司法改革基金會備份。
